臺灣高雄地方法院刑事判決　　　　　　　　　　　　九十三年度易字第一五八四號
　　公　訴　人　臺灣高雄地方法院檢察署檢察官
　　被　　　告　甲○○　男　四.
右列被告因違反電子遊戲場業管理條例案件，經檢察官聲請簡易判決處刑（九十三年
度偵字第一○七七○號），暨移送併案審理（九十三年度偵字第二○九九八號），本
院認不宜以簡易判決處刑，簽請改依通常程序審理後，判決如左：
    主  文
甲○○共同連續違反未依電子遊戲場業管理條例規定辦理營利事業登記者，不得經營
電子遊戲場業之規定，處有期徒刑陸月，如易科罰金，以參佰元折算壹日。扣案如附
表所示之電子遊戲機台、代幣伍佰零陸枚，及現金新台幣肆佰柒拾元，均沒收。
    事　實
一、甲○○明知未依電子遊戲場業管理條例辦理營利事業登記，不得經營電子遊戲場
    業，竟自民國九十一年十二月三十一日起，於未依電子遊戲場業管理條例辦理營
    利事業登記之情形下，連續在高雄縣、市多處，擺設電子遊戲機，供不特定人打
    玩，並數次為警查獲，該案件並於九十二年十一月二十八日，經本院以九十二年
    度簡上字第三六九號判處有期徒刑六月確定（不構成累犯）。詎甲○○仍不知悔
    改，又基於概括之犯意，先自九十二年十一月二十九日起，在位於高雄縣仁武鄉
    ○○村○○○路一三○號之「富而樂超商」內，擺設電子遊戲機台大舞台、滿貫
    大亨、動物奇觀二代、劍龍各乙台（均各含ＩＣ板乙塊）、超級列車乙台（含Ｉ
    Ｃ板二塊），供不特定人玩樂，而經營電子遊場業。並於九十三年五月十一日以
    每月新台幣（下同）一萬六千元之代價，僱用與其有犯意聯絡之賴姿穎（另由檢
    察官偵辦中），在該「富而樂超商」內擔任店員，並兼任兌換代幣之工作。嗣於
    同日下午四時三十二分許，適有客人黃國銓在上址打玩電子遊戲機時，為警當場
    查獲，並扣得前開甲○○所有，供犯罪所用電子遊戲機共五台（共含ＩＣ板六塊
    ），及機台內之代幣五百零六枚。甲○○復承前開概括犯意，自九十三年九月二
    十五日起，在其所經營位於高雄市○○區○○路六九號之「逸瑩企業行」內，擺
    （含ＩＣ板三塊），供不特定人打玩，而經營電子遊場業，嗣於同月二十八日下
    午三時四十五分許，為警在上址臨檢查獲，並扣得前開甲○○所有，供犯罪所用
    之電子遊戲機台五台（共含ＩＣ板五塊），及犯罪所得之機台內現金四百七十元
    。
二、案經高雄縣政府警察局仁武分局報請臺灣高雄地方法院檢察署檢察官偵查起訴暨
    移送併案審理。
      理  由
甲、有罪部分：
一、右揭犯罪事實，業據被告甲○○於本院審理中供承不諱，核與證人黃國銓、賴姿
    穎分別於檢察事務官調查中及警詢所為之陳述相符（該二證人之陳述，被告未於
    言詞辯論終結前聲明異議，自應視為同意作為證據，且本院審酌該言詞陳述，並
    無任何經偵查機關不法取得之情事，是以之作為證據應屬適當），此外，並有如
    附表所示之電子遊戲機台及代幣五百零六枚、現金四百七十元扣案可證，罪證明
    確，被告之犯行已可認定。
二、核被告未依電子遊戲場業管理條例規定辦理營利事業登記而經營電子遊戲場業之
    行為，係違反電子遊戲場業管理條例第十五條之規定，應依同條例第二十二條之
    規定論處。被告與賴姿穎就上開於九十三年五月十一日在「富而樂超商」，未經
    許可，經營電子遊戲場業之犯罪行為間，有犯意之聯絡及行為之分擔，應論以共
    同正犯。又被告先後二次於「富而樂超商」及「逸瑩企業行」擺設電子遊戲機之
    行為，時間緊接、犯罪構成要件相同，顯係基於概括之犯意反覆所為，為連續犯
    ，應依刑法第五十六條規定論以一罪，並依法加重其刑。檢察官雖僅就被告在「
    富而樂超商」擺設電子遊戲機之犯行聲請簡易處刑，惟被告嗣於「逸瑩企業行」
    擺設電子遊戲機之行為，既與前開被告在「富而樂超商」擺設電子遊戲機之犯行
    ，有連續犯之裁判上一罪關係，有如前述，依審判不可分之原則，本院自應併予
    審究。爰審酌被告前已因違反電子遊戲場業管理條例而數次為警查獲，竟不知悔
    改，一再違法，顯然無視國家法令，惡性實屬非輕，惟念其犯後坦承犯行，且所
    查扣之電子遊戲機共僅十台等一切情狀，因認檢察官具體求處有期徒刑十月，顯
    屬過重，爰量處如主文所示之刑，並諭知易科罰金之折算標準。扣案如附表所示
    之電子遊戲機台及代幣五百零六枚，係被告所有供其犯罪所用之物，應依刑法第
    三十八條第一項第二款之規定宣告沒收；扣案之現金四百七十元，係被告所有因
    犯罪所得之物，應依刑法第三十八條第一項第三款之規定宣告沒收。
乙、不另為免訴諭知部分：
一、公訴意旨另以、甲○○明知未依電子遊戲場業管理條例規定辦理營利事業登記，
    不得經營電子遊戲場業，竟未辦理營利事業登記，即自九十一年十二月三十一日
    起，在其所經營位於高雄縣仁武鄉○○村○○○路一三０號「富而樂超商」內擺
    獲後，又自同年月二十八日起，在上址擺設電子遊戲機二台而於同年二月二十七
    日為警查獲，經本院於同年十一月二十八日以九十二年度簡上字第三六九號判處
    有期徒刑六月確定，尚未執行，猶不知悔改，復自九十二年三月間某日起，至同
    年十一月二十八日，在上址擺設會產生聲光、圖案、動作之電子遊戲機「大舞台
    」、「滿貫大亨」、「超級列車」、「動物奇觀二代」及「劍龍」各一台共五台
    ，供不特定之人玩樂而經營電子遊戲場業務，因認被告此部分行為，亦涉犯電子
    遊戲場業管理條例第二十二條之罪嫌。
二、按案件曾經判決確定者，應諭知免訴之判決，刑事訴訟法第三百零二條第一款有
    明文。次按，刑事訴訟法第三百零二條第一款規定，案件曾經判決確定者，應為
    免訴之判決，係以同一案件，已經法院為實體上之確定判決，該被告應否受刑事
    制裁，既因前次判決而確定，不能更為其他有罪或無罪之實體上裁判，此項原則
    ，關於實質上一罪或裁判上一罪，其一部事實已經判決確定者，對於構成一罪之
    其他部分，固亦均應適用，但此種事實係因審判不可分之關係在審理事實之法院
    ，就全部犯罪事實，依刑事訴訟法第二百六十七條規定，本應予以審判，故其確
    定判決之既判力自應及於全部之犯罪事實，惟若在最後審理事實法院宣示判決後
    始行發生之事實，既非該法院所得審判，即為該案判決之既判力所不能及（最高
    法院卅二年上字第二五七八號判例可資參照），是既判力對於時間效力之範圍應
    以最後審理事實法院之宣示判決日為判斷之標準自明。
三、查被告甲○○前曾自九十一年十二月三十一日起至九十二年六月二十四日止，未
    依電子遊戲場業管理條例規定辦理營利事業登記，即連續在高雄縣、市多處，違
    法經營電子遊戲場業之行為，業經本院於九十二年十一月二十八日以九十二年度
    簡上字第三六九號宣示判處有期徒刑六月確定之情，有該判決書乙份及本院被告
    院內索引卡紀錄表存卷可稽。雖被告辯稱其自九十二年三月間某日起至九十三年
    五月十一日，在「富而樂超商」經營電子遊戲場業之犯行，係另行起意，與前開
    判決確定部分並無連續犯之關係，惟觀諸被告於前開本院九十二年度簡上字第三
    六九號案件，除自九十一年十二月三十一日起在「富而樂超商」擺放電子遊戲機
    外，尚分別連續自九十二年五月二十二日、同年六月十八日在位於高雄市○鎮區
    ○○街一二一號之「巨蛋超商」擺放電子遊戲機台，供不特定人打玩，是其自九
    十二年三月間某日起至九十三年五月十一日，在「富而樂超商」經營電子遊戲場
    業之犯行，應與前開業經本院判決確定之部分，具有概括之犯意而為連續犯甚為
    灼然，其前開辯解，顯係不解法律而為圖卸之詞，自無可採。又被告自九十二年
    三月間某日起，在「富而樂超商」經營電子遊戲場業之犯行，既與前揭經本院判
    決確定之犯行有連續犯之裁判上一罪關係，則依諸前開規定及判例所示，其自九
    十二年三月間某日起至九十二年十一月二十八日之犯罪行為，自為本院於九十二
    年十一月二十八日宣示之九十二年度簡上字第三六九號確定判決既判力所及，此
    部分本應為免訴之諭知，惟因公訴意旨認此部分與前開被告自九十二年十一月二
    十九日起，在「富而樂超商」經營電子遊戲場業之犯行，有實質上一罪關係，爰
    不另為免訴之諭知。
據上論斷，應依刑事訴訟法第四百五十二條、第二百九十九條第一項前段，電子遊戲
場業管理條例第十五條、第二十二條，刑法第十一條前段、第二十八條、第五十六條
、第四十一條第一項前段、第三十八條第一項第二款、第三款，罰金罰鍰提高標準條
例第二條，判決如主文。
本案經檢察官乙○○到庭執行職務。
中　　　華　　　民　　　國　　九十三　　年　　 十二 　　月　　 十五 　　日
                              臺灣高雄地方法院刑事第十一庭
                                審判長法　官　徐　美　麗
                                      法  官  鄭　詠　仁
                                      法  官  高　增　泓
右正本證明與原本無異。
如不服本判決，應於判決送達後十日內，向本院提出上訴狀。
                                      書記官　盧　雅　婷
中　　　華　　　民　　　國　　九十三　　年　　 十二 　　月　　 十五 　　日
附錄本判決論罪科刑之法條：
電子遊戲場業管理條例第十五條：
未依本條例規定辦理營利事業登記者，不得經營電子遊戲場業。
電子遊戲場業管理條例第二十二條：
違反第十五條規定者，處行為人一年以下有期徒刑、拘役或科或併科新台幣五十萬元
以下罰金。
附表：
┌──┬───────┬───┬───┬───────┐
│編號│品          名│單  位│數  量│  備   　　 註│
├──┼───────┼───┼───┼───────┤
│一  │大舞台        │  台  │  壹  │　含ＩＣ板壹塊│
├──┼───────┼───┼───┼───────┤
│二  │滿貫大亨      │  台  │  肆  │　含ＩＣ板肆塊│
├──┼───────┼───┼───┼───────┤
│三  │超級列車      │  台  │  壹  │　含ＩＣ板貳塊│
├──┼───────┼───┼───┼───────┤
│四  │動物奇觀二代  │  台  │  壹  │　含ＩＣ板壹塊│
├──┼───────┼───┼───┼───────┤
│五  │劍龍　        │  台  │  壹  │　含ＩＣ板壹塊│
├──┼───────┼───┼───┼───────┤
│六  │金象王        │  台  │  壹  │　含ＩＣ板壹塊│
├──┼───────┼───┼───┼───────┤
│七  │超級大舞台　　│  台  │  壹  │　含ＩＣ板壹塊│
└──┴───────┴───┴───┴───────┘
